臺灣高雄地方法院刑事裁定　　　　　　　　　　　　九十三年度交聲字第一五九號
　　原處分機關　交通部公路總局高雄區監理所
　　異　議　人　甲○○
右列受處分人因違反道路交通管理處罰條例案件，對於交通部公路總局高雄區監理所
九十三年四月二日所為之處分（原處分：高監自字第裁八○─Ｎ00000000號
）聲明異議，本院裁定如左：
    主  文
異議駁回。
    理  由
一、異議意旨略為：異議人甲○○於民國九十三年二月四日十二時三十分許，在高雄
    縣林園鄉○○路二四四巷附近，經警攔檢，以異議人酒後駕車為由，當場舉發異
    議人有道路交通管理處罰條例第三十五條第一項第一款之違規行為，嗣經交通部
    公路總局高雄區監理所依法裁決處罰新台幣三萬四千五百元，並吊扣駕駛執照十
    二月。惟本件取締員警係刻意躲在「薑母鴨店」附近，待店內客人出來再追逐攔
查，且員警當場酒測後並未提出酒測值表供異議人確認，即強拉異議人前往派出
    後始取出酒測值為○‧四七之測試值表供異議人簽名，取締過程顯有違失，原處
    分機關未予詳查即遽為裁決，爰依法聲明異議等語。
二、按汽車駕駛人，駕駛汽車經測試檢定有酒精濃度超過規定標準者，處新台幣一萬
    五千元以上六萬元以下罰鍰，並當場移置保管車輛及吊扣其駕駛執照一年，道路
    交通管理處罰條例第三十五條第一項第一款定有明文。本件異議人於上開時、地
    因酒後駕車而遭員警取締之事實，業據異議人於本院九十三年四月三十日訊問時
    自承：「我承認我當時有喝酒駕車」等語，並有酒精測試值表及舉發違反道路交
    通管理事件通知單各一紙在卷可稽。異議人固執前揭情詞辯解，惟查：
    (一)證人即當天舉發本件違規之員警郭志文於本院訊問時證稱：「我是巡邏的勤務
      ，在案發地點與異議人駕駛的自小客車會車，感覺異議人行駛的路線很靠近馬
      路中間，覺得他行跡可疑有異樣，所以就回頭攔車盤查。異議人下車時因為聞
      到他身上有酒味，就對他進行酒測，超過標準值才依法告發」等語（見本院九
      十三年四月三十日訊問筆錄）。核與當天與郭志文一起負責巡邏勤務之員警任
      俊國於本院九十三年五月十四日訊問時證述：「當天我們巡邏到路口，發現異
      議人駕車不穩，有偏向的情形，會車後再迴轉將異議人的車子攔下，因為聞到
      有濃厚的酒味，就對異議人做酒測，因為當時列印紙正好用完，又正在下著毛
      毛雨，就將異議人帶回派出所，測試酒精濃度後由異議人簽名」之情節相符。
      是異議人辯稱員警係刻意在現場埋伏，攔查自「薑母鴨店」出來之客人一情，
      即與事實不符。
    (二)又警察對於已發生危害或依客觀合理判斷易生危害之交通工具，得予以攔停並
      要求駕駛人接受酒精濃度測試之檢定，警察職權行使法第八條第一項第三款亦
      定有明文。本件員警既係於執行巡邏勤務時，發覺異議人有駕車不穩及逼近馬
      路中線行駛之異常行為，客觀上已符合易生危害之狀態，從而，員警依法攔查
      並要求對異議人進行酒精濃度之測試，自屬合上開之規定。
三、綜上所述，異議人既有酒後駕車之事實，且員警亦係依法告發，則原處分機關援
    引首開規定，裁處受處分人罰鍰新臺幣三萬四千五百元，並吊扣駕駛執照十二月
    ，於法有據，本件異議人之聲明異議，為無理由，應予駁回。
四、據上論斷，應依道路交通案件處理辦法第十九條，裁定如主文。
中      華      民      國      九十三    年      五      月    十七    日
                                臺灣高雄地方法院交通法庭
                                    法  官    高英賓
右正本證明與原本無異。
如不服本裁定應於送達後五日內向本院提出抗告狀。
                                    書記官    林雯琪
中      華      民      國      九十三    年      五      月    十七    日
